臺灣高雄地方法院刑事判決　　　　　　　96年度易字第3422號
公　訴　人　臺灣高雄地方法院檢察署檢察官
被　　　告　甲○○
　　　　　　　　　　（現於台灣高雄看守所另案羈押中）
上列被告因毒品危害防制條例案件，經檢察官提起公訴（96年度
毒偵字第8299號），被告於準備程序為有罪之陳述，本院裁定依
簡式審判程序審理，判決如下：
    主    文
甲○○施用第二級毒品，處有期徒刑肆月，如易科罰金，以新台
幣壹仟元折算壹日。扣案如附表編號一至三所示之毒品、物品，
均沒收銷燬之；如附表編號四至六所示之物品，均沒收。
    事    實
一、甲○○前因施用毒品案件，經本院以96年度毒聲字第754 號
    裁定送觀察、勒戒後，因無繼續施用毒品之傾向，於民國96
    年6 月27日執行完畢釋放，並經臺灣高雄地方法院檢察署檢
    察官以96年度毒偵字第4309號為不起訴之處分確定。詎甲○
    ○猶不知悔改，復基於施用第二級毒品甲基安非他命之犯意
    ，於96年8 月14日下午6 時許，在高雄市○○區○○路66號
    處所內，施用甲基安非他命1 次，嗣於同（14）日夜間8 時
    許，經警在上開正興路66號處所內緝捕通緝犯周湘軍時，當
    場查獲甲○○持有附表編號一至三之供其施用之甲基安非他
    命4 包（驗前淨重11.471公克，驗後淨重11.467公克）、殘
    留甲基安非他命之玻璃球1 顆、短橡皮管（即吸食管，下同
    ）1 條，編號四至六之供其施用毒品器具之酒精燈1 個、短
    橡皮管1 條、塑膠瓶1 個，以及編號七、八之海洛因毒品4
    包（毛重共4.4 公克）及殘留海洛因成分之研磨袋1 個（甲
    ○○持有海洛因毒品部分，由檢察官另案偵辦中）等物，並
    帶回警所採尿送驗結果，確呈第二級毒品甲基安非他命之陽
    性反應，始查悉上情。
二、案經高雄市政府警察局移送臺灣高雄地方法院檢察署檢察官
    偵查起訴。
    理    由
一、本件被告所犯係死刑、無期徒刑、最輕本刑為3 年以上有期
    徒刑以外之罪，其於準備程序中就被訴事實為有罪之陳述，
    經法官告知簡式審判程序之旨，並聽取公訴人及被告之意見
    後，本院認無不得或不宜改依簡式審判程序進行之情事，依
    刑事訴訟法第273 條之1 第1 項規定，裁定本件進行簡式審
    判程序，合先敘明。
二、上揭事實，業據被告於警詢及本院審理中坦承不諱，並有移
    送機關嫌疑人尿液對照表、自願性同意搜索筆錄、扣押筆錄
    、扣押物品收據及目錄表、尿液採證檢驗對照表、扣押物品
    清單、照片1 紙在卷足參，並有供其施用之甲基安非他命4
    包及施用器具之玻璃球1 顆、酒精燈1 個、短橡皮管（即吸
    食管）2 條、塑膠瓶1 個等物扣案可資為證。又被告為警查
    獲採尿送驗後，經以氣相層析質譜儀分析法（GC /MS）確認
    鑑定結果，確呈毒品甲基安非他命之陽性反應，有高雄市立
    凱旋醫院96年8 月27日出具之濫用藥物尿液檢驗報告1 紙附
    卷可佐。又上開扣案送經檢驗後，其中附表編號一之晶體4
    包（驗前淨重11.471公克，驗後淨重11.467公克），確呈第
    二級毒品甲基安非他命之陽性反應，編號二之玻璃球1 顆、
    編號三短橡皮管1 條（2 條之1） ，確殘留甲基安非他命之
    成分，另編號四至六之供其施用器具之酒精燈1 個、短橡皮
    管1 條（2 條之2） 、塑膠瓶1 個等物，並未含有甲基安非
    他命成分（另扣案附表編號八之研磨袋1 個僅含有第一級毒
    品海洛因成分）等情，亦有高雄醫學大學附設醫院96年10月
    16日、11月6 日檢驗報告共7 紙在卷可稽。足認被告上開自
    白，確與卷內積極事證相符，洵堪採為論罪科刑之依據。
三、按犯毒品危害防制條例第10條施用第一、二級毒品之罪者，
    檢察官應先將被告送勒戒處所觀察、勒戒，經觀察、勒戒後
    ，認無繼續施用毒品之傾向者，應即釋放，並為不起訴之處
    分。又觀察、勒戒執行完畢釋放後，5 年內再犯第10條施用
    毒品之罪，檢察官應依法追訴，毒品危害防制條例第20條、
    第23條定有明文。本件被告前因施用毒品案件，經本院以96
    年度毒聲字第754 號裁定送觀察、勒戒後，因無繼續施用毒
    品之傾向，於96年6 月27日執行完畢釋放，並經檢察官以96
    年度毒偵字第4309號為不起訴之處分確定，有台灣高等法院
    被告前案紀錄表在卷足資佐證，其再為本件施用毒品甲基安
    非他命之犯行，依上開規定即應追訴論科。
四、次按甲基安非他命，為毒品危害防制條例第2 條第2 項第2
    款，依其成癮性、濫用性及對社會危害性所分級管制之第二
    級毒品。核被告甲○○所為，均係犯毒品危害防制條例第10
    條第2 項之施用第二級毒品罪。被告持有毒品甲基安非他命
    進而施用，其持有之低度行為，應為施用之高度行為所吸收
    ，均不另論罪。爰審酌被告前因施用毒品案件，經送觀察、
    勒戒執行完畢及不起訴處分後，仍不愛惜機會戒除毒癮，再
    為本件犯行，顯見被告不知悔改施用毒品之惡習，惟念及被
    告犯後坦承犯行，及其施用毒品係戕害自身健康，並未危害
    他人，犯後態度尚可等一切情狀，量處如主文所示之刑，以
    資懲儆。另被告本件犯罪時間為96年8 月14日，係在96年4
    月24日以後，不符合中華民國九十六年罪犯減刑條例所定之
    減刑條件，附此敘明。
五、扣案之第二級毒品甲基安非他命4 包（驗前淨重11.471公克
    ，驗後淨重11.467公克，及沾粘上開毒品細末無法完全析離
    之空包裝袋4 只），以及編號二、三之殘留甲基安非他命成
    分之玻璃球1 顆、短橡皮管1 條（2 條之1） ，均應視同該
    毒品之一部分，依毒品危害防制條例第18條第1 項前段規定
    ，不問屬於犯人即被告與否，併應諭知均沒收銷燬之。再附
    表編號四至六之酒精燈1 個、短橡皮管1 條（2 條之2） 、
    塑膠瓶1 個等物，經檢驗結果雖未含甲基安非他命成分，惟
    係被告所有供其施用毒品之器具，業據被告坦承在卷，依刑
    法第38條第1 項第2 款，應宣告均沒收。至附表編號七、八
    之海洛因毒品4 包（毛重共4.4 公克）及殘留海洛因成分之
    研磨袋1 個，尚與本件被告所犯施用第二級毒品罪無涉，宜
    由被告所犯持有海洛因毒品案件另為適法之處理，爰不於本
    案宣告沒收銷燬之。另因鑑驗所耗費之上開毒品，既已滅失
    ，爰不另為沒收銷燬之宣告，併此敘明。
據上論斷，應依刑事訴訟法第273 條之1 第1 項、第299 條第1
項前段，毒品危害防制條例第10條第2 項、第18條第1 項前段，
刑法第11條、第41條第1 項前段、第38條第1 項第2 款，判決如
主文。
本案經檢察官乙○○到庭執行職務。
中　　華　　民　　國　　96　　年　　12　　月　　31　　日
　                刑事第三庭    法　官  李昆南
以上正本證明與原本無異。
如不服本判決應於收受本判決後10日內向本院提出上訴書狀，並
應敘述具體理由，如未敘述上訴理由者，應於上訴期間屆滿後20
日內補提理由書狀於本院（均須按他造當事人之人數附繕本）「
切勿逕送上級法院」。
中　　華　　民　　國　　96　　年　　12　　月　　31　　日
                                書記官  黃美玲
附表一：（扣案之毒品、物品）
編號一：第二級毒品甲基安非他命4 包（驗後淨重11.467公克公
        克，另沾粘毒品細末無法析離之空包裝袋4 只）
編號二：殘留第二級毒品甲基安非他命成分之玻璃球1 顆
編號三：殘留第二級毒品甲基安非他命成分之短橡皮管（即吸食
        管，2條之1）1條（一至三均應沒收銷燬之）
編號四：酒精燈1 個
編號五：短橡皮管1 條（2條之2）
編號六：塑膠瓶1 個（四至六均供被告本案施用毒品所用之器具
        ，均應沒收）
編號七：海洛因毒品4 包（毛重共4.4 公克）
編號八：殘留第一級毒品海洛因之研磨袋1 個（七、八均由被告
        持有海洛因毒品案件另依法處理）
附錄本判決論罪法條：
毒品危害防制條例第10條第2項
施用第二級毒品者，處3 年以下有期徒刑。
